臺灣高雄地方法院刑事判決　　　　　　　　　　　　九十三年度訴字第一六三九號
　 公　訴　人　臺灣高雄地方法院檢察署檢察官
　 被　　　告　丙○○　男　二.
右列被告因搶奪等案件，經檢察官提起公訴（九十三年度偵字第八五九六號）暨移送
併辦部分（九十三年度偵字第八五三九號），本院判決如左：
    主  文
丙○○連續竊盜，累犯，處有期徒刑陸月；又意圖為自己不法之所有，而搶奪他人之
動產，累犯，處有期徒刑柒月；又連續行使偽造私文書，足以生損害於他人，累犯，
處有期徒刑捌月。應執行有期徒刑壹年柒月。
    事  實
一、丙○○前於民國（下同）九十一年間因毒品危害防制條例案件，經法院判處有期
    徒刑六月確定，甫於九十二年三月三十一日易科罰金執行完畢，猶不知悔改，復
    基於意圖為自己不法所有之概括犯意，先於九十三年三月二十六日二十三時三十
    分許，在高雄市新興區長驛里六合夜市攤位，趁攤位老闆游子謙未注意而不知抗
    拒之際，徒手竊取西門子牌ＳＬ—５５型，序號：000000000000000號行動電話
    一具，得手後留供己用，嗣於九十三年四月六日二十二時三十五分許，在高雄市
    新興區○○○路享溫馨ＫＴＶ與陸瑞益交換手機使用，嗣於九十三年四月十日三
    時十分許，在高雄市○○區○○里○○○路八十六號前為游子謙發現並報警查獲
    ，丙○○仍未悔改，承前竊盜犯意，又於九十三年四月十日十八時許，在高雄市
    前鎮區○○○路二五二號前，竊取丁○○所有車牌號碼ＺＤＮ─四二一號輕機車
    一部，得手後留供己代步工具。
二、丙○○於九十三年四月二十二日十七時許，騎乘上開竊得之車號ＺＤＮ─四二一
    號機車，行經高雄縣岡山鎮○○路與清水巷口，見甲○○將皮包掛置在所騎乘Ｙ
    ＡＰ─六０八號機車座墊前下方掛勾，竟另行起意為自己不法所有之意圖，趁甲○○不及抗拒之際，搶奪甲○○前揭手提包一個〔內有現金新臺幣（下同）一百
    五十元、國民
    卡三張（卡號：0000000000000000、0000000000000000、0000000000000000）、
    中油ＶＩＳＡ卡一張、印章二枚、ＢＥＮＱ牌手機一支〕，得手後逃逸。
三、丙○○另基於行使偽造私文書、詐欺得利之概括犯意，分別於(一)九十三年四月二
    十二日二十二時十九分許，在高雄市新興區○○○路三十號「六合大旅社」，行
    使中國信託銀行發行供甲○○使用之卡號0000000000000000信用卡以支付休息三
    小時之對價三百八十元；(二)九十三年四月二十二日二十二時二十二分許，在高雄
    市新興區○○○路三十號「六合大旅社」，行使中國信託銀行發行供甲○○使用
    之卡號0000000000000000信用卡以支付休息二小時之對價三百元；(三)九十三年四
    月二十三日零時四十五分許，在高雄市○○區○○路一百七十號「雪莉舞廳有限
    公司」（以下簡稱雪莉舞廳），行使中國信託銀行發行供甲○○使用之卡號00
    00000000000000信用卡以支付一萬零五百四十元；(四)九十三年四月二十三日九時
    十九分許，在高雄市新興區○○○路三十號「六合大旅社」，行使中國信託銀行
    發行供甲○○使用之卡號0000000000000000信用卡以支付住宿一日之對價七百八
    十元；(五)九十三年四月二十三日十時五分許，在高雄市新興區○○○路三十號「
    六合大旅社」，行使中國信託銀行發行供甲○○使用之卡號0000000000000000信
    用卡以支付住宿一日之對價七百八十元；並連續使不知情之不詳姓名年籍之成年
    之簽帳單，交付前揭(一)至(五)各特約商店人員而行使，致該特約商店人員誤認前揭
    (一)至(五)之消費係由甲○○付帳消費，而陷於錯誤，進而提供丙○○財產上不法之
    利益，足生損害於前揭(一)至(五)特約商店、發卡銀行中國信託銀行及甲○○。嗣於
    九十三年四月二十三日十八時許，在高雄市前金區○○○路與六合二路口，丙○○騎乘上開竊得之機車為警攔檢查獲。
四、案經高雄市政府警察局新興分局移請台灣高雄地方法院檢察署檢察官偵查起訴。
    理  由
一、右揭犯罪事實除雪莉舞廳刷卡消費外，其餘竊取手機、機車、搶奪皮包、行使偽
    造私文書、詐欺得利之犯行均據被告丙○○坦承不諱，核與證人陸瑞益在偵查中
    具結證述屬實（見93偵8539號卷第七頁），並有甲○○簽具之贓物認領保管單、
    丁○○簽具之贓物認領保管單、ＺＤＮ—四二一號機車照片二張、甲○○被搶贓
    物照片四張、西門子牌ＳＬ—５５型，序號：000000000000000號行動電話照片
    二張、刷卡簽帳單影本五份、中國信託商業銀行出具之冒用明細表、ＺＤＮ—四
    二一號機車車輛尋獲證明單在卷可稽，而雪莉舞廳刷卡消費部分，係在持卡人甲○○遭被告搶奪之後，其時間更在被告向六合大旅社行使四次信用卡之間，所使
    用之信用卡亦與第一、二次刷卡支付休息費用之卡號相同，其間並無被告將該信
    用卡交付他人或遺失之情，是堪認前揭事實三(三)之犯行，亦係被告所為無誤，被
    告所辯，係卸責之詞不足採信。本件被告犯行事證明確，堪予認定。
二、(一)核被告竊取游子謙所有之手機、竊取丁○○所有機車之行為，均係犯刑法第三
    百二十條第一項之竊盜罪，其所為二次竊盜犯行，時間緊接、觸犯構成要件相同
    之罪，顯係基於概括犯意為之，為連續犯，依刑法第五十六條之規定，以一罪論
    並加重其刑。移送併辦部分（九十三年度偵字第八五三九號）係被告竊取手機犯
    行，固未據檢察官提起公訴，然此部分與起訴被告竊取機車部分有連續犯之裁判
    上一罪關係，係起訴效力所及，本院自應併予審究，附此敘明。又被告固於偵訊
    及本院準備程序時坦承持Ｔ型扳手竊取機車（見93偵8596號卷第七頁、本院九十
    三年八月五日準備程序筆錄第二頁），然被告嗣於本院言詞辯論時翻異前詞改稱
    係用自備鑰匙竊取機車（見本院九十四年一月十三日審判筆錄第三頁），本院審
    酌Ｔ型扳手並未扣案，被告亦未描述其外型是否尖銳、質地是否堅硬而達足以傷
    害人之生命、身體之程度，且卷內毫無證據可供本院認定被告何一自白與事實相
    符，本於罪疑惟輕法則，自應為被告有利之認定，是檢察官在本院審理時變更起
    訴法條認被告所犯係刑法第三百二十一條第一項第三款之攜帶兇器罪尚有未洽，
    自應由本院變更起訴法條予以審理。(二)次核被告搶奪甲○○皮包之行為，係犯刑
    法第三百二十五條第一項之搶奪罪。(三)再按在信用卡簽帳單上之顧客簽名欄，偽
    造被害人署押於其上，係表示其已收受商家所交付財物與服務利益，以及向發卡
    銀行簽帳之意，作為商家經由收單銀行向發卡銀行請款之用，是該簽帳單含有收
    據或請款單之性質，應屬於私文書無疑。是核被告於如事實欄三(一)至(五)所示之消
    費簽帳單上偽造「甲○○」署押並行使之行為，係犯刑法第二百十六條、第二百
    十條之行使偽造私文書罪。被告係使不知情之不詳年籍姓名成年女子偽造「甲○○」署押，係間接正犯。被告偽造「甲○○」署押之行為，係偽造私文書之階段
    行為，被告偽造私文書後復持以行使，其偽造之低度行為又為行使之高度行為所
    吸收，均不另論罪。被告五次行使偽造私文書之行為，時間緊接，方法相同，觸
    犯構成要件相同之罪，應係基於概括犯意為之，為連續犯，依刑法第五十六條之
    規定，以一罪論並加重其刑。(四)核被告使特約商店陷於錯誤而提供服務之行為，
    係犯刑法第三百三十九條第二項之詐欺得利罪。被告五次詐欺得利之行為，時間
    緊接，方法相同，觸犯構成要件相同之罪，應係基於概括犯意為之，為連續犯，
    依刑法第五十六條之規定，以一罪論並加重其刑。檢察官漏未審酌被告係自特約
    商店取得服務，並非取得實質物品，而認被告所犯係刑法第三百三十九條第一項
    之詐欺取財罪，尚有未洽，自應由本院變更法條予以審理。(五)被告就前揭所犯連
    續行使偽造私文書罪與連續詐欺得利罪間，有方法結果之牽連關係，應依刑法第
    五十五條之規定，從一重之連續行使偽造私文書罪處斷。(六)被告所犯連續竊盜罪
    、搶奪罪、行使偽造私文書罪間，犯意各別，行為互異，應予分論併罰。(七)又被
    告前於九十一年間因毒品危害防制條例案件，經法院判處有期徒刑六月確定，甫
    於九十二年三月三十一日易科罰金執行完畢，有臺灣高等法院被告全國前案紀錄
    表可參，其於執行完畢後五年內再犯本件犯行，為累犯，應依刑法第四十七條之
    規定加重其刑，其連續竊盜罪、連續行使偽造私文書罪部分同時有二加重事由，
    應依法遞加之。爰審酌被告年輕力壯，竟不思以己力從事正當職業，為一己貪念
    念危害社會治安甚鉅，其犯行足使社會大眾恐慌，使被害人遭受錢財損失及身心
    受創，惟念及於犯後坦承部分犯行等一切情狀，分別量處如主文所示之刑，並定
    其應執行之刑，以資懲儆。
據上論斷，應依刑事訴訟法第二百九十九條第一項前段、第三百條、刑法第五十六條
、第三百二十條第一項、第三百二十五條第一項、第二百十六條、第二百十條、第三
百三十九條第二項、第五十五條、第四十七條、第五十一條第五款、罰金罰鍰提高標
準條例第一條前段，判決如主文。
本案經檢察官乙○○到庭執行職務
中　　　華　　　民　　　國　　九十四　　年　　　一　　　月　　二十八　　日
                                  臺灣高雄地方法院刑事第十三庭
                                      審判長法　官    何秀燕
                                            法  官    陳月雯
                                            法  官    楊智守
右正本證明與原本無異。
如不服本判決，應於判決送達後十日內，向本院提出上訴狀。
                                            書記官    王美玲
中　　　華　　　民　　　國　　九十四　　年　　　一　　　月　　二十八　　日
附錄法條：
中華民國刑法第二百十條
(偽造變造私文書罪)
偽造、變造私文書，足以生損害於公眾或他人者，處五年以下有期徒刑。
中華民國刑法第二百一十六條
(行使偽造變造或登載不實之文書罪)
行使第二百十條至第二百十五條之文書者，依偽造、變造文書或登載不實
事項或使登載不實事項之規定處斷。
中華民國刑法第三百二十條
(普通竊盜罪、竊佔罪)
意圖為自己或第三人不法之所有，而竊取他人之動產者，為竊盜罪，處五
年以下有期徒刑、拘役或五百元以下罰金。
意圖為自己或第三人不法之利益，而竊佔他人之不動產者，依前項之規定
處斷。
前二項之未遂犯罰之。
中華民國刑法第三百二十五條
(普通搶奪罪)
意圖為自己或第三人不法之所有，而搶奪他人之動產者，處六月以上五年
以下有期徒刑。
因而致人於死者，處無期徒刑或七年以上有期徒刑，致重傷者，處三年以
上十年以下有期徒刑。
第一項之未遂犯罰之。
中華民國刑法第三百三十九條
(普通詐欺罪)
意圖為自己或第三人不法之所有，以詐術使人將本人或第三人之物交付者
，處五年以下有期徒刑、拘役或科或併科一千元以下罰金。
以前項方法得財產上不法之利益或使第三人得之者，亦同。
前二項之未遂犯罰之。
